臺灣臺中地方法院民事裁定           
                                    111年度司繼字第269號
聲  請  人  簡日東  




受  選任人  黃鳳釵地政士

上列聲請人聲請為被繼承人李瑞洲選任遺產管理人事件，本院裁
定如下：
    主  文
一、選任黃鳳釵地政士為被繼承人李瑞洲之遺產管理人。
二、准對被繼承人李瑞洲之大陸地區以外繼承人為承認繼承之公
    示催告。
三、被繼承人李瑞洲之大陸地區以外繼承人，應自前項公示催告
    最後揭示於法院公告處、資訊網路及其他適當處所之日起，
    壹年內承認繼承，上述期限屆滿，無繼承人承認繼承時，被
    繼承人李瑞洲之遺產，於清償債權並交付遺贈物後，如有賸
    餘即歸屬國庫。
四、聲請程序費用由被繼承人李瑞洲之遺產負擔。
　　理  由
一、按繼承開始時，繼承人有無不明，而無親屬會議或親屬會議
    未於一個月內選定遺產管理人者，利害關係人得聲請法院選
    任遺產管理人；又先順序繼承人均拋棄其繼承時由次順序之
    繼承人繼承，其次順序繼承人有無不明或第四順序之繼承人
    均拋棄其繼承者，準用關於無人承認繼承之規定，民法第11
    78條第2項、第1176條第6項分別定有明文。
二、本件聲請意旨略以：聲請人與被繼承人李瑞洲（男、民國00
    年0月00日生、身分證統一編號：Z000000000號、生前最後
    住所：臺中市○○區○○路00號9樓）間有臺灣南投地方法院提
    存所之提存物尚待領取，惟被繼承人李瑞洲於109年9月21日
    死亡，其所有繼承人均已拋棄繼承，親屬會議亦未於法定期
    間內選定遺產管理人，爰依法聲請指定被繼承人李瑞洲遺產
    管理人以利程序進行；並提出通知書、繼承系統表及戶籍謄
    本、除戶謄本等件（均影本）為證。
三、經查：聲請人主張其與被繼承人間有臺灣南投地方法院提存
    所之提存物尚待領取，被繼承人死亡後其所有繼承人均已拋
    棄繼承，親屬會議未於法定期間內選定遺產管理人等事實，
    業經聲請人提出上開書證附卷可稽，並經本院依職權調取本
    院109年度司繼字第2905號卷宗核閱無誤。依上開規定，本
    件聲請人之聲請為有理由，應予准許。再者，聲請人於111
    年1月17日具狀推薦由黃鳳釵地政士擔任被繼承人之遺產管
    理人，並提出地政士證書正反面影本、身分證正反面影本等
    在卷可稽，茲審酌黃鳳釵地政士具地政士執照，非但具有專
    業知識及能力，且與被繼承人所遺遺產間無利害關係，其本
    身亦有擔任本件遺產管理人之意願，又查無其他不適任之情
    事，是若由其擔任本件遺產管理人，定能秉持其專業擔當此
    具公益性質之職務，並順利達成管理保存及清算遺產之任務
    。執此，本院認為由黃鳳釵地政士擔任被繼承人之遺產管理
    人，應屬妥適，爰選任之。
四、依家事事件法第127條第4項規定，裁定如主文。
中　　華　　民　　國　　111 　年　　3 　　月　　11　　日
                  家事法庭  司法事務官　盧妙宜
以上正本係照原本作成。
如不服本件裁定，得於裁定書送達之翌日起10日內，以書狀敘述
理由，向本庭提起抗告，並應繳納抗告費新臺幣1000元。  
中　　華　　民　　國　　111 　年　　3 　　月　　11　　日
                                書記官　陳品均